臺灣橋頭地方法院刑事判決　
110年度訴字第471號
公  訴  人  臺灣橋頭地方檢察署檢察官      
被      告  黃淯祥


選任辯護人  紀龍年律師
上列被告因違反毒品危害防制條例案件，經檢察官提起公訴（11
0年度偵字第12087號、110年度偵字第14162號），本院判決如下
：
    主  文
黃淯祥販賣第三級毒品，處有期徒刑貳年。扣案之蘋果廠牌行動
電話壹支(含門號0000000000號SIM卡壹張)沒收。
    事  實
一、黃淯祥（起訴書誤載為黃淯洋，業經公訴檢察官當庭更正，
    下同）明知4-甲基甲基卡西酮(4-methylmethcathinone、Me
    phedrone)係毒品危害防制條例第2 條第2 項列管之第三級
    毒品，未經許可不得販賣，竟基於販賣含第三級毒品4-甲基
    甲基卡西酮之咖啡包以營利之犯意，於附表編號1所示之時
    、地，以該編號所示之方式及價格，販賣含有4-甲基甲基卡
    西酮成份且印有螃蟹圖案之咖啡包50包與柯俊賢。嗣因警另
    案偵辦柯俊賢販賣毒品案件(業經起訴)，經柯俊賢供出上手
    為黃淯祥，復於民國110年8月18日14時47分許，持本院核發
    之搜索票對黃淯祥實施搜索，扣得其與柯俊賢連絡用之蘋果
    廠牌行動電話1支(含門號0000000000號SIM卡壹張)，而悉上
    情。
二、案經高雄市政府警察局岡山分局報告臺灣橋頭地方檢察署檢
    察官偵查起訴。
    理  由
一、本判決以下所引用之傳聞證據，公訴人、被告黃淯祥及其辯
    護人於本院審理時，均明示同意有證據能力（見本院訴字卷
    第66、211頁），且未於言詞辯論終結前聲明異議，本院審
    酌上開傳聞證據作成時，並無不法之情事，認為適當，依刑
    事訴訟法第159條之5第2項規定，自有證據能力，均得為證
    據。其餘本件所憑認定被告犯罪事實之各項非供述證據，查
    無違反法定程序取得之情，依同法第158 條之4 規定反面解
    釋，均有證據能力。
二、認定事實所憑之證據及理由 
　　㈠上開犯罪事實，業據被告於警詢、偵查及本院審理時均坦
      承不諱（見高雄市政府警察局岡山分局高市警岡分偵字第
      11073608600號卷，下稱警卷，第5至10頁、他卷第53至55
      頁、本院訴字卷第65、113、211頁），核與證人柯俊賢於
      警詢及偵查中、證人劉金勝於警詢之供述相符（見警卷第
      55至69頁、他卷第19至27頁、45至48頁、本院訴字卷第10
      8-7至108-12頁），並有被告與柯俊賢通訊軟體對話紀錄
      翻拍擷圖、螃蟹圖案咖啡包翻拍擷圖、本院110年聲搜字
      第429號搜索票、高雄市政府警察局岡山分局搜索扣押筆
      錄、扣押物品目錄表、現場照片等在卷可稽，復有被告與
      柯俊賢連絡用之蘋果廠牌行動電話1支(含門號0000000000
      號SIM卡壹張)扣案可佐（見警卷第17至19、51、93至117
      、145至149頁）。
　　㈡而柯俊賢於109年9月7日2、3時許，曾施用被告販售給其之
      同一批印有螃蟹圖案之毒品咖啡包，並於109年9月7日17
      時14分為警採尿，柯俊賢之尿液送驗確檢出第三級毒品成
      分，為證人柯俊賢證述在卷（見他卷第27頁），並有高雄
      市政府警察局岡山分局109年度偵辦毒品案件嫌疑人尿液
      採證代碼對照表(尿液檢體編號：岡109A316)、法務部法
      醫研究所109年11月3日法醫毒字第10900077280號暨函覆
      之毒物化學鑑定書存卷足憑（見偵卷第29、33至35頁）。
      至柯俊賢之尿液雖亦檢出第二級毒品甲基安非他命成分，
      有正修科技大學超微量研究科技中心109年9月22日尿液檢
      驗報告可證（見偵卷第31頁），惟其自陳於採尿前一天(1
      09年9月6日)有以燒烤玻璃球吸食煙霧方式施用其向身分
      不詳綽號「阿員」之成年男子購入之第二級毒品甲基安非
      他命，其施用的咖啡包只有第三級毒品成分等語（見他卷
      第23、47頁），堪可認扣案毒品咖啡包確含有第三級毒品
      成分無誤。
　　㈢起訴書就犯罪日期雖僅略稱係109年8月中某日，惟證人柯
      俊賢於警詢中證稱係109年8月17日對話的三至五天前等語
      （見警卷第65頁、他卷第47頁），被告自稱係對話前3至5
      天交易等語（見他卷第55頁），互核相符，故更正犯罪時
      間為109年8月12日至14日間某時許。
　　㈣又被告於本院審理時自承此次交易可賺1,000元等語（見本
      院訴字卷第218頁），足證被告販賣毒品咖啡包可獲得相
      當利益，顯有販賣毒品營利之意圖。
　　㈤綜上所述，被告所為之任意性自白與事實相符。本件事證
      明確，被告販賣第三級毒品犯行堪予認定，應依法論科。
三、論罪科刑
　　㈠核被告所為，係犯毒品危害防制條例第4條第3項之販賣第
      三級毒品罪。卷內並無證據可資認定其售出之第三級毒品
      咖啡包之純質淨重，自無從認其持有之行為涉毒品危害防
      制條例第11條，是其販賣第三級毒品前持有第三級毒品之
      行為，自無「為販賣之高度行為所吸收，不另論罪」之問
      題，附此敘明。
　　㈡減輕部分
　　　⒈被告就上開犯行於偵查及本院審理時均坦承犯行，已如
        前述，依毒品危害防制條例第17條第2項規定，減輕其
        刑。
　　　⒉按犯毒品危害防制條例第4 條至第8 條、第10條或第11
        條之罪，供出毒品來源，因而查獲其他正犯或共犯者，
        減輕或免除其刑，同條例第17條第1項定有明文。經查
        ，臺灣橋頭地方檢察署檢察官因被告之供述而查獲其上
        手劉金勝，有該署111年4月19日橋檢信歲字第111偵428
        0字第1119014907號函暨檢附之111年度偵字第4280號起
        訴書1份在卷可查（見本院訴字卷第201至206頁），且
        劉金勝被訴事實係於109年8月17日前一周在高雄市○○區
        ○○路000號後方倉庫以1萬1,500元之價格販售含4-甲基
        甲基卡西酮成分之毒品咖啡包50包給被告，與被告本案
        被訴於109年8月12至14日間某時許在同一地點將含4-甲
        基甲基卡西酮之毒品咖啡包50包以1萬2,500元之價格販
        售給柯俊賢之事實，時序相連，地點與販售毒品品項均
        屬一致，可認劉金勝被訴事實與本案緊密關聯，且係因
        被告之供述而查獲，應依毒品危害防制條例第17條第1
        項規定減輕其刑。爰依刑法第70條、第71條第2項規定
        ，先依毒品危害防制條例第17條第2項減輕後，再依同
        條例第17條第1 項遞減輕之。
　　　⒊按刑之量定，為求個案裁判之妥當性，法律固賦予法院
        裁量權，但此項裁量權之行使，除應依刑法第57條之規
        定，審酌行為人及其行為等一切情狀，為整體之評價，
        並應顧及比例原則與平等原則，使罪刑均衡，輕重得宜
        ，以契合社會之法律感情。刑法第59條規定犯罪之情狀
        可憫恕者，得酌量減輕其刑，其所謂「犯罪之情狀」，
        與同法第57條規定科刑時應審酌之一切情狀，並非有截
        然不同之領域，於裁判上酌減其刑時，應就包括刑法第
        57條所列舉之10款事項等犯罪一切情狀，予以全盤考量
        ，審酌其犯罪有無可憫恕之事由，如有無特殊之原因與
        環境，在客觀上足以引起一般同情，以及宣告法定低度
        刑，是否猶嫌過重等，以為判斷。被告之辯護人雖為其
        請求依刑法第59條酌減其刑等語（見本院訴字卷第223
        頁），然被告本案販賣第三級毒品罪行，要與一般販賣
        第三級毒品之犯行並無二致，行為本應予責難，尚無客
        觀上足以引起一般同情之特殊原因與環境，依被告犯罪
        之具體情狀及行為背景觀之，倘對其科以法定最低本刑
        ，尚難認有何情輕法重或客觀上足以引起社會一般人同
        情之虞。況本案被告販賣第三級毒品犯行，業經偵審自
        白及供出上游規定減輕其刑，並無顯然過重之情形，倘
        遽予憫恕而減輕其刑，除對其難收改過遷善之效，無法
        達到刑罰特別預防之目的外，亦易使其他販毒之人心生
        投機、甘冒風險繼續販毒，無法達到刑罰一般預防之目
        的，是被告上開販賣第三級毒品之犯行，無適用刑法第
        59條酌減規定之餘地。　
　　　⒋審酌被告明知販賣毒品之行為，向為政府所嚴厲查禁，
        為獲取不法利益，鋌而走險販賣含有第三級毒品之咖啡
        包，審酌本案犯行助長毒品擴散，不僅戕害國民身心健
        康，亦滋生其他犯罪可能；惟念被告始終坦承犯行、供
        出上游，犯後態度良好，兼衡被告販賣毒品之數量、販
        賣毒品之價金、未得犯罪所得，暨被告自述高職肄業、
        在菜市場送菜、日薪1,500元，與姑姑及64歲之奶奶同
        住，尚無須扶養奶奶等語（見本院訴字卷第221頁），
        核其智識程度、工作、家庭生活狀況一切情狀，量處如
        主文所示之刑。
四、沒收
　　㈠扣案之蘋果廠牌行動電話1支及內搭之0000000000門號SIM
      卡1枚，係被告所有供其販毒聯絡使用，業據被告供明在
      卷（見本院訴字卷第218頁），應依毒品危害防制條例第1
      9條第1項規定宣告沒收之。公訴意旨誤認此手機與本案無
      關而未予聲請宣告沒收，應有誤會，併此說明。
　　㈡按犯罪所得，屬於犯罪行為人者，沒收之；前二項之沒收
      ，於全部或一部不能沒收或不宜執行沒收時，追徵其價額
      ，刑法第38條之1第1項前段、第3項定有明文。被告就本
      案犯行尚未收取價金，為證人柯俊賢證述在卷（見警卷第
      67頁、他卷第47頁），爰不予宣告沒收。
　　㈢其餘扣案之愷他命2包、愷他命盤、愷他命卡、電子磅秤各
      1個均係被告吸食毒品所用，夾鏈袋1包則非被告所有，均
      與本案販賣毒品犯行無關，業經被告供述纂詳（見本院訴
      字卷第67、217頁），卷內亦無證據顯示上開物品係被告
      用以或預備用於本案犯行，抑或係本案之犯罪所得，爰均
      不宣告沒收。
據上論斷，應依刑事訴訟法第299條第1項前段，判決如主文。
本案經檢察官黃聖淵提起公訴，檢察官鍾葦怡到庭執行職務。
中　　華　　民　　國　　111 　年　　5 　　月　　17　　日
                  刑事第一庭    審判長法　官  楊智守
　　　　　　　　　                    法  官  林筠
　　　　　　　　　                    法  官  王奕華
以上正本證明與原本無異。
如不服本判決應於收受判決後 20 日內向本院提出上訴書狀，並
應敘述具體理由。其未敘述上訴理由者，應於上訴期間屆滿後20
 日內向本院補提理由書 (均須按他造當事人之人數附繕本)「切
勿逕送上級法院」。
中　　華　　民　　國　　111 　年　　5 　　月　　17　　日
                                      書記官  董明惠
附錄本案所犯法條全文 
毒品危害防制條例第4條第3項
製造、運輸、販賣第三級毒品者，處 7 年以上有期徒刑，得併
科新臺幣 1 千萬元以下罰金。
附表：
編號 時間 地點 毒品種類及數量與交易金額 （新臺幣） 購買者 交易方式 一 109年8月12至14日某時許 高雄市○○區○○路000號後方倉庫 含4-甲基甲基卡西酮成分之毒品咖啡包50包、1萬2,500元 柯俊賢 柯俊賢以其不詳門號行動電話以Messenger通訊軟體與黃淯祥持用之0000000000號行動電話聯繫後，雙方於左列時間在左列地點交易，黃淯祥將左列毒品咖啡包50包交給柯俊賢，惟柯俊賢尚未給付價金。